<?xml version='1.0' encoding='utf-8'?>
<verb default="léirscríobh" disambig="">
  <verbalNoun default="léirscríobh" />
  <verbalAdjective default="léirscríofa" />
  <tenseForm default="léirscríobh" tense="Past" dependency="Indep" person="Base" />
  <tenseForm default="léirscríobhamar" tense="Past" dependency="Indep" person="Pl1" />
  <tenseForm default="léirscríobhadar" tense="Past" dependency="Indep" person="Pl3" />
  <tenseForm default="léirscríobhadh" tense="Past" dependency="Indep" person="Auto" />
  <tenseForm default="léirscríobh" tense="Past" dependency="Dep" person="Base" />
  <tenseForm default="léirscríobhamar" tense="Past" dependency="Dep" person="Pl1" />
  <tenseForm default="léirscríobhadar" tense="Past" dependency="Dep" person="Pl3" />
  <tenseForm default="léirscríobhadh" tense="Past" dependency="Dep" person="Auto" />
  <tenseForm default="léirscríobhadh" tense="PastCont" dependency="Indep" person="Base" />
  <tenseForm default="léirscríobhainn" tense="PastCont" dependency="Indep" person="Sg1" />
  <tenseForm default="léirscríobhtá" tense="PastCont" dependency="Indep" person="Sg2" />
  <tenseForm default="léirscríobhaimis" tense="PastCont" dependency="Indep" person="Pl1" />
  <tenseForm default="léirscríobhaidís" tense="PastCont" dependency="Indep" person="Pl3" />
  <tenseForm default="léirscríobhtaí" tense="PastCont" dependency="Indep" person="Auto" />
  <tenseForm default="léirscríobhadh" tense="PastCont" dependency="Dep" person="Base" />
  <tenseForm default="léirscríobhainn" tense="PastCont" dependency="Dep" person="Sg1" />
  <tenseForm default="léirscríobhtá" tense="PastCont" dependency="Dep" person="Sg2" />
  <tenseForm default="léirscríobhaimis" tense="PastCont" dependency="Dep" person="Pl1" />
  <tenseForm default="léirscríobhaidís" tense="PastCont" dependency="Dep" person="Pl3" />
  <tenseForm default="léirscríobhtaí" tense="PastCont" dependency="Dep" person="Auto" />
  <tenseForm default="léirscríobhann" tense="PresCont" dependency="Indep" person="Base" />
  <tenseForm default="léirscríobhaim" tense="PresCont" dependency="Indep" person="Sg1" />
  <tenseForm default="léirscríobhaimid" tense="PresCont" dependency="Indep" person="Pl1" />
  <tenseForm default="léirscríobhtar" tense="PresCont" dependency="Indep" person="Auto" />
  <tenseForm default="léirscríobhann" tense="PresCont" dependency="Dep" person="Base" />
  <tenseForm default="léirscríobhaim" tense="PresCont" dependency="Dep" person="Sg1" />
  <tenseForm default="léirscríobhaimid" tense="PresCont" dependency="Dep" person="Pl1" />
  <tenseForm default="léirscríobhtar" tense="PresCont" dependency="Dep" person="Auto" />
  <tenseForm default="léirscríobhfaidh" tense="Fut" dependency="Indep" person="Base" />
  <tenseForm default="léirscríobhfaimid" tense="Fut" dependency="Indep" person="Pl1" />
  <tenseForm default="léirscríobhfar" tense="Fut" dependency="Indep" person="Auto" />
  <tenseForm default="léirscríobhfaidh" tense="Fut" dependency="Dep" person="Base" />
  <tenseForm default="léirscríobhfaimid" tense="Fut" dependency="Dep" person="Pl1" />
  <tenseForm default="léirscríobhfar" tense="Fut" dependency="Dep" person="Auto" />
  <tenseForm default="léirscríobhfadh" tense="Cond" dependency="Indep" person="Base" />
  <tenseForm default="léirscríobhfainn" tense="Cond" dependency="Indep" person="Sg1" />
  <tenseForm default="léirscríobhfá" tense="Cond" dependency="Indep" person="Sg2" />
  <tenseForm default="léirscríobhfaimis" tense="Cond" dependency="Indep" person="Pl1" />
  <tenseForm default="léirscríobhfaidís" tense="Cond" dependency="Indep" person="Pl3" />
  <tenseForm default="léirscríobhfaí" tense="Cond" dependency="Indep" person="Auto" />
  <tenseForm default="léirscríobhfadh" tense="Cond" dependency="Dep" person="Base" />
  <tenseForm default="léirscríobhfainn" tense="Cond" dependency="Dep" person="Sg1" />
  <tenseForm default="léirscríobhfá" tense="Cond" dependency="Dep" person="Sg2" />
  <tenseForm default="léirscríobhfaimis" tense="Cond" dependency="Dep" person="Pl1" />
  <tenseForm default="léirscríobhfaidís" tense="Cond" dependency="Dep" person="Pl3" />
  <tenseForm default="léirscríobhfaí" tense="Cond" dependency="Dep" person="Auto" />
  <moodForm default="léirscríobhadh" mood="Imper" person="Base" />
  <moodForm default="léirscríobhaim" mood="Imper" person="Sg1" />
  <moodForm default="léirscríobh" mood="Imper" person="Sg2" />
  <moodForm default="léirscríobhaimis" mood="Imper" person="Pl1" />
  <moodForm default="léirscríobhaigí" mood="Imper" person="Pl2" />
  <moodForm default="léirscríobhaidís" mood="Imper" person="Pl3" />
  <moodForm default="léirscríobhtar" mood="Imper" person="Auto" />
  <moodForm default="léirscríobha" mood="Subj" person="Base" />
  <moodForm default="léirscríobhaimid" mood="Subj" person="Pl1" />
  <moodForm default="léirscríobhtar" mood="Subj" person="Auto" />
</verb>
